臺灣臺中地方法院刑事判決　　　　　　　　　　　九十三年度豐簡上字第一四五號
　　公　訴　人　臺灣臺中地方法院檢察署檢察官
　　上　訴　人
　　即　被　告　甲○○
　　選任辯護人　林邦賢
右上訴人因違反家庭暴力防治法之傷害案件，不服臺灣臺中地方法院豐原簡易庭九十
三年度豐簡字第一四四號中華民國九十三年三月八日第一審判決（聲請簡易判決處刑
案號：臺灣臺中地方法院檢察署九十二年度偵字第二四五八八號），提起上訴，本院
判決如左：
    主  文
原判決撤銷。
甲○○傷害人之身體，處罰金壹仟元，如易服勞役，以佰元折算壹日。
    事  實
本院認定之犯罪事實與原審判決書之記載相同，玆引用之（如附件）。
    理  由
一、引用原審判決書所記載之證據。
二、上訴人即被告甲○○（以下稱被告）上訴意旨略以：告訴人乙○○因時常無理取
    鬧，並毆打被告，抓被告之臉部，及辱罵被告及被告之父母，因此案發當時，被
    告為防衛告訴人之不法侵害，曾推開告訴人之身體，以免告訴人繼續侵害被告；
    又被告因深感後悔，已當庭與告訴人達成和解，請予從輕量刑等語。
三、經查，刑法上之正當防衛以遇有現在不法之侵害為前提，如不法侵害尚未發生，
    即無防衛之可言。本件被告雖以告訴人向伊近身為由，懷疑告訴人即將對伊傷害
    ，遂出手反擊告訴人，然告訴人並未對被告為任何不法侵害行為，此由被告身上
    未有受有任何傷害即明，是告訴人對被告既未有現時之不法侵害，被告遽以徒手
    毆打告訴人，不得認為係排除侵害之行為。又原審予以論科，固非無見，惟查被
    告於事後已與告訴人和解成立，同意賠償新台幣一千五百萬元，有本院和解筆錄
    附卷可稽，告訴人並已表示不願追究之意。原審未及審酌上情，不無可議之處，
    被告上訴仍執前詞否認犯罪，雖無理由，然原審判決既未及審酌被告與告訴人和
    解之事實，本院自應撤銷改判。爰審酌被告之智識程度、其係因一時失慮而致犯
    罪、犯罪所生之損害，及犯罪後已與告訴人和解成立，同意賠償告訴人之損害，
    態度尚佳等一切情狀，量處如主文第二項所示之刑，並諭知易服勞易之折算標準
    ，以示懲儆。
四、據上論斷，應依刑事訴訟法第四百五十五條之一第三項、第三百六十九條第一項
    前段、第三百七十三條、第三百六十四條、第二百九十九條第一項前段，刑法第
    二百七十七條第一項、第四十二條第二項，罰金罰鍰提高標準條例第一條前段、
    第二條，判決如主文。
本案經檢察官丙○○到庭執行職務。
中      華      民      國    九十三    年      六      月      三      日
                                臺灣臺中地方法院刑事第十三庭
                                    審判長法  官  許  旭  聖
                                          法  官  陳  可  薇
                                          法  官  許  月  馨
右正本證明與原本無異。
不得上訴。
                                          書記官
中      華      民      國    九十三    年      六      月      三      日
附錄論罪科刑法條
中華民國刑法第二百七十七條第一項：
傷害人之身體或健康者，處三年以下有期徒刑、拘役或一千元以下罰金。
